【裁判字號】    90,裁,114
【裁判日期】    900301
【裁判案由】    遺產稅
【裁判全文】
最  高  行  政  法  院  裁  定                      九十年度裁字第一一四號
    原      告  丁○○○
                己○○
                戊○○
                丙○○
                甲○○
                乙○○
    共      同
    訴訟代理人  庚○○
    被      告  財政部高雄市國稅局
    代  表  人  鄭宗典
右當事人間因遺產稅事件，原告不服行政院中華民國八十八年一月十五日台八十八訴
字第○二○四三號再訴願決定，提起行政訴訟。本院裁定如左：
    主  文
原告之訴駁回。
訴訟費用由原告連帶負擔。
    理  由
一、按「納稅義務人對於因適用法令錯誤或計算錯誤溢繳之稅款，得自繳納之日起五
    年內提出具體證明申請退還；逾期未申請者，不得再申請。」為稅捐稽徵法第二
    十八條所規定，惟行政訴訟法第一百零七條第一項第九款則另規定：原告之訴其
    訴訟標的為確定判決或和解之效力所及者，行政法院應以裁定駁回之。是當事人
    對稅捐稽徵機關所課徵之稅捐不服提起行政救濟，經本院實體上審理判決駁回確
    定，已繳納稅捐後，嗣不得藉詞因適用法令錯誤，依稅捐稽徵法第二十八條規定
    申請返還所繳稅款，此為適用上開規定當然之限制。
二、本件原告之被繼承人何天鵬於八十二年一月二十六日死亡，原告己○○代表全體
    繼承人於八十二年六月十八日辦理遺產稅申報時，被告以其未將被繼承人生前所
    有高雄市第十信用合作社社股十二．七股價值新臺幣（以下同）一、二七○元、
    高雄市第三信用合作社社股五一九．六四股價值五一、九六四元、死亡前三年內
    贈與財產二九、二二一、六六五元，以及原告丁○○○於七十二年十一月三十日
    所取得吉興鋼鐵股份有限公司（下稱吉興公司）股票一、四四○股價值五、一一
    九、四七三元，於六十三年六月十一日取得吉盛工業股份有限公司（下稱吉盛公
    司）股票五○○股價值五七三、九三○元，於七十二年十月十一日取得順興元機
    械股份有限公司（下稱順興元公司）股票六、五○○股價值一○、四二一、七六
    八元等遺產合併申報，除併計遺產外，並依贈與稅法第四十五條規定，按所漏稅
    額八、三五二、六六六元處以一倍之罰鍰計八、三五二、六○○元。原告等就被
    繼承人死亡前三年內贈與財產、吉興公司股票價值、丁○○○所有吉興、吉盛、
    順興元公司股票、未償債務及罰鍰部分，申經復查結果，准予追減被繼承人死亡
    前三年內贈與財產八、○○○、○○○元，罰鍰准予追減九一五、二○○元，其
    餘部分未准變更。原告等就吉興公司股票價值、丁○○○所有吉興公司、吉盛公
    司、順興元公司股票、未償債務、行政救濟加計利息及罰鍰部分，訴經財政部訴
    願決定，除指明行政救濟加計利息部分業經原處分機關依復查程序另案辦理外，
    其餘部分均予決定駁回。原告等仍未甘服，遂就丁○○○所有吉興公司、吉盛公
    司、順興元公司股票部分提起再訴願，遭決定駁回後，訴經本院以八十六年度判
    字第三三二號判決駁回確定在案，此有前開一再訴願決定書、本院八十六年度判
    字第三三二號判決附原處分卷可憑。揆諸首開說明，本件原告已不得對已經本院
    判決確定之案件再為爭執，其所提起之本訴為不合法，應予駁回。
據上論結，本件原告之訴為不合法，依行政訴訟法施行法第二條、行政訴訟法第一百
零七條第一項第九款、第一百零四條、民事訴訟法第九十五條、第八十五條第二項裁
定如主文。
中    華    民    國     九十        年      三      月       一        日
                    最 高 行 政 法 院  第 四 庭
                                審 判 長 法  官      葉  振  權
                                         法  官      林  清  祥
                                         法  官      吳  錦  龍
                                         法  官      劉  鑫  楨
                                         法  官      吳  明  鴻
右  正  本  證  明  與  原  本  無  異
                                         法院書記官  阮  桂  芬
中    華    民    國     九十        年      三      月       二        日


司法院資訊處製作；財團法人民間司法改革基金會備份。
